ACORDAO-COMPLETO-2376834

ACÓRDÃO DE RELAÇÃO

ACÓRDÃO DE RELAÇÃO 12054/2019 ATA 38/2019 - PRIMEIRA CÂMARA

Acórdão 12054/2019-TCU-Primeira Câmara
	Os Ministros do Tribunal de Contas da União ACORDAM, por unanimidade, com fundamento nos arts. 1º, inciso V, e 39, inciso I, da Lei 8.443/1992, c/c os arts. 1º, inciso VIII, 143, inciso II, 259, inciso I, e 260, § 5º, do Regimento Interno/TCU e no art. 7º, inciso II, da Resolução/TCU 206/2007, em considerar prejudicada a apreciação do mérito dos atos de admissão de pessoal a seguir relacionados, por perda de objeto, tendo em vista o exaurimento dos seus efeitos financeiros antes do respectivo processamento por esta Corte, em razão do desligamento do cargo a que se refere o ato, de acordo com os pareceres emitidos nos autos:
1. Processo TC-Processo 028.552/2019-9 (ATOS DE ADMISSÃO) 
	1.1. Interessados: Alex Correia Barbosa (XXX.107.314-XX) ; Alexsandra de Lima Muniz (XXX.358.134-XX) ; Anna Carla Ferreira Lopes de Oliveira (XXX.510.464-XX) ; Bruna de Franca Rocha (XXX.868.454-XX) ; Danillo Soares do Nascimento (XXX.228.134-XX) ; Douglas Marques de Araujo (XXX.222.154-XX) ; Erivaldo da Silva Sousa (XXX.501.714-XX) ; Gleyser Bomfim Guimaraes (XXX.511.053-XX) ; Gustavo Sa Barreto Lima (XXX.221.204-XX) ; Jailson Florencio da Silva (XXX.882.774-XX) ; Joara Awagana Torres Oliveira Ramos (XXX.553.184-XX) ; Jose Cicero Melo dos Santos (XXX.861.374-XX) ; Jose Wermeson Lima de Almeida (XXX.496.524-XX) ; Lorena Ribeiro de Arruda (XXX.814.194-XX) ; Lucas Neves Santos (XXX.231.664-XX) ; Mayara Cavalcante de Sousa (XXX.851.514-XX) ; Milena Ferreira de Lima Souza (XXX.167.884-XX) ; Pedro Henrique Carvalho de Araujo (XXX.435.014-XX) ; Pedro Henrique Nunes Silva (XXX.191.484-XX) ; Rafael Barbosa da Costa (XXX.956.464-XX) .
	1.2. Órgão/Entidade: Fundação Instituto Brasileiro de Geografia e Estatística – IBGE.
	1.3. Relator: Ministro-Substituto Marcos Bemquerer Costa.
	1.4. Representante do Ministério Público: Procuradora-Geral Cristina Machado da Costa e Silva.
	1.5. Unidade Técnica: Secretaria de Fiscalização de Pessoal (Sefip) .
	1.6. Representação legal: não há.
	1.7. Determinações/Recomendações/Orientações: não há.

Primeira Câmara

Fundação Instituto Brasileiro de Geografia e Estatística - IBGE.

Alex Correia Barbosa (XXX.107.314-XX); Alexsandra de Lima Muniz (XXX.358.134-XX); Anna Carla Ferreira Lopes de Oliveira (XXX.510.464-XX); Bruna de Franca Rocha (XXX.868.454-XX); Danillo Soares do Nascimento (XXX.228.134-XX); Douglas Marques de Araujo (XXX.222.154-XX); Erivaldo da Silva Sousa (XXX.501.714-XX); Gleyser Bomfim Guimaraes (XXX.511.053-XX); Gustavo Sa Barreto Lima (XXX.221.204-XX); Jailson Florencio da Silva (XXX.882.774-XX); Joara Awagana Torres Oliveira Ramos (XXX.553.184-XX); Jose Cicero Melo dos Santos (XXX.861.374-XX); Jose Wermeson Lima de Almeida (XXX.496.524-XX); Lorena Ribeiro de Arruda (XXX.814.194-XX); Lucas Neves Santos (XXX.231.664-XX); Mayara Cavalcante de Sousa (XXX.851.514-XX); Milena Ferreira de Lima Souza (XXX.167.884-XX); Pedro Henrique Carvalho de Araujo (XXX.435.014-XX); Pedro Henrique Nunes Silva (XXX.191.484-XX); Rafael Barbosa da Costa (XXX.956.464-XX).

MARCOS BEMQUERER

não há.

ATOS DE ADMISSÃO (ADS)

Secretaria de Fiscalização de Pessoal (Sefip).